【裁判字號】    97,訴,15
【裁判日期】    970331
【裁判案由】    清償債務
【裁判全文】
臺灣基隆地方法院民事判決                97年度訴字第15號
原      告  臺灣銀行股份有限公司
法定代理人  戊○○
訴訟代理人  丁○○
複代理人    甲○○
被      告  丙○○○○○○
            乙○○
上列當事人間請求清償債務事件，本院於中華民國97年3月27日
言詞辯論終結，判決如下：
    主  文
被告應連帶給付原告新臺幣伍拾伍萬捌仟零貳拾陸元，及自民國
九十六年五月十四日起至清償日止，按年息百分之三‧八六計算
之利息，暨自民國九十六年六月十五日起至清償日止，其逾期在
六個月以內者，按上開利率百分之十、逾期超過六個月以上者，
按上開利率百分之二十計算之違約金。
訴訟費用由被告連帶負擔。
本判決於原告以新臺幣壹拾捌萬陸仟元供擔保後，得假執行。但
被告如以新臺幣伍拾伍萬捌仟零貳拾陸元為原告預供擔保，得免
為假執行。
    事實及理由
一、本件兩造合意本院為第一審管轄法院，有消費性借貸契約附
    卷可稽，且未據被告抗辯有民事訴訟法第28條第2項顯失公
    平之情形，本院依法應有管轄權，合先敘明。
二、原告起訴主張：被告張世雄即張耀謙於民國（下同）95年4
    月7日邀同被告乙○○為連帶保證人，向原告（原名中央信
    託局股份有限公司）借款新臺幣（下同）65萬元，約定借款
    期間自95年4月14日起至102年4月14日止，共分84期平均攤
    還本息，利息前6個月按原告定儲利率指數加碼年息0.64％
    計算，第7個月起按原告定儲利率指數加碼年息0.86％計算
    ，第2年起按原告定儲利率指數加碼年息1.60％機動計算，
    並約定如未依約履行即喪失一切期限利益，所有債務視為全
    部到期，且除按約定利率計息外，並自借款逾期之日起6個
    月內，按約定利率10％，逾期超過6個月者，就超過部分按
    約定利率20％加計違約金。詎被告張世雄即張耀謙自96年5
    月14日起即未依約履行，尚積欠本金558,026元，及所約定
    之利息暨違約金未付，被告乙○○為連帶保證人，自應連帶
    負清償責任，為此提起本件訴訟等語，並聲明如主文第1項
    所示，及陳明願供擔保請准宣告假執行。
三、被告等對於原告主張之前揭事實並不爭執，惟辯稱其無力清
    償，希望能夠分期付款云云。
四、經查：原告主張之事實，業據其提出與所述相符之消費性借
    款契約、一般撥貸查詢單、小額貸款全部查詢等件影本為證
    ，並為被告等所不爭執，自堪信為真實。至被告等雖辯稱目
    前無力清償，希望分期付款云云，惟按債務人無為一部清償
    之權利，民法第318條第1項前段定有明文，又有無資力償還
    ，乃係執行問題，不得據為不負履行義務之抗辯（最高法院
    19年上字第1733號判例意旨參照），是被告所辯，均不可採
    。從而，原告依消費借貸及連帶保證之法律關係，請求被告
    連帶給付如主文第1項所示，為有理由，應予准許。
五、原告聲明願供擔保聲請宣告假執行，核無不合，爰酌定相當
    金額宣告之，並依民事訴訟法第392條第2項規定，依職權宣
    告被告預供擔保，而免為假執行。
六、據上論結，本件原告之訴為有理由，依民事訴訟法第78條、
    第85條第2項、第390條第2項、第392條第2項，判決如主文
    。
中    華    民    國    97    年    3     月    31    日
                  民事庭法  官  姚貴美
以上正本係照原本作成。
對於本件判決如有不服，應於收受送達後20日內向本院提出上訴
書狀，敘述上訴之理由，上訴於臺灣高等法院，並按他造當事人
之人數附具繕本。
中    華    民    國    97    年    3     月    31    日
                        書記官  江美琪


司法院資訊處製作；財團法人民間司法改革基金會備份。
